最　高　行　政　法　院　裁　定
                                      100年度裁字第162號
聲  請  人　李孟勳
訴訟代理人　卓隆燁
上列聲請人因與相對人財政部臺北市國稅局間綜合所得稅事件，
對於中華民國99年9月23日本院99年度裁字第2204號裁定，聲請
再審，本院裁定如下：
　　主  文
再審之聲請駁回。
再審訴訟費用由聲請人負擔。
　　理  由
一、按對於確定裁定聲請再審，應依行政訴訟法第283條準用第
    277條第1項第4款之規定表明再審理由，此為必須具備之程
    式。所謂表明再審理由，必須指明確定裁定有如何合於再審
    事由之具體情事，始為相當。倘僅泛言有何條款之再審事由
    ，而無具體情事者，尚難謂已合法表明再審理由。如未表明
    再審理由，法院無庸命其補正。
二、本件聲請人主張本院99年度裁字第2204號確定裁定（下稱原
    確定裁定）有行政訴訟法第273條第1項第1款規定之事由，
    對之聲請再審。聲請意旨略以：（一）聲請人已於上訴理由
    狀，具體說明所涉及之原則性法律見解。惟原確定裁定未具
    體表明聲請人主張有何不符，僅以聲請人所陳理由並無涉及
    法律見解具有原則性為由，依行政訴訟法第249條第1項前段
    予裁定駁回，原確定裁定顯有行政訴訟法第273條第1項第1
    款「適用法規顯有錯誤」之再審事由。（二）聲請人已於上
    訴理由狀詳細說明相對人民國96年6月5日財北國稅審二字第
    0960201843號函釋（下稱相對人96年函）之緣由，與財政部
    95年6月28日臺財稅字第09504063430號函釋（下稱財政部95
    年函釋）之見解相同，惟原確定裁定未依職權審酌財政部95
    年函釋及相對人96年函，已明確指明保險經紀公司為招攬業
    務，購置或租賃車輛，係屬公司之車輛資產或交通費（租金
    ），非屬員工薪資所得之明確規範，率以本件與財政部95年
    函釋及相對人96年函情形不相同為由，逕以裁定駁回，有行
    政訴訟法第273條第1項第1款「適用法規顯有錯誤」之再審
    事由。（三）臺北高等行政法院99年度訴字第50號判決（下
    稱原判決）未依職權究明租賃車輛為保險業務員招攬業務所
    必需，僅以聲請人未能證明租賃車輛屬公務使用為由，遽予
    核認為私人使用。惟聲請人已於上訴理由狀理由貳之一說明
    ，依行政訴訟法第136條準用民事訴訟法第277條規定，本件
    舉證責任係在稅捐稽徵機關，惟原確定裁定仍逕予裁定駁回
    ，有行政訴訟法第273條第1項第1款「適用法規顯有錯誤」
    之再審事由。（四）原判決未依職權審酌臺灣臺北地方法院
    檢察署檢察官偵查事證及其不起訴處分書之認定，僅以該不
    起訴書之被告非聲請人為由，認不能拘束本件，聲請人已於
    行政訴訟上訴狀理由貳之二說明，惟原確定裁定以不起訴處
    分書非屬確定判決為由，逕予裁定駁回，違反本院32年判字
    第18號判例及司法院釋字第392號解釋，有行政訴訟法第273
    條第1項第1款「適用法規顯有錯誤」之再審事由云云。經查
    聲請人因綜合所得稅事件，不服原判決提起上訴，經原確定
    裁定以其上訴，未對原判決之如何違背法令有具體之指摘，
    認其上訴為不合法予以駁回(非關訴訟事件有無涉及具原則
    性之法律問題)。而核上述上訴意旨，並未對原確定裁定認
    聲請人前開上訴，未對原判決之如何違背法令有具體指摘，
    指明其如何適用法規錯誤之具體情事，自難認其已合法表明
    再審理由，其再審之聲請並不合法，應予駁回。
三、據上論結，本件聲請為不合法。依行政訴訟法第283條、第
    278條第1項、第104條、民事訴訟法第95條、第78條，裁定
    如主文。
中　　華　　民　　國　　100　 年　　1　　 月　　20　　日
                    最高行政法院第四庭
                        審判長法官　黃　璽　君
                              法官　楊　惠　欽
                              法官　吳　東　都
                              法官　陳　金　圍
                              法官　蕭　惠　芳

以  上  正  本  證  明  與  原  本  無  異
中　　華　　民　　國　　100　 年　　1　　 月　　21　　日
　　　　　　　　　　　　　　　書記官　郭　育　玎